【裁判字號】    97,交聲,1225
【裁判日期】    970422
【裁判案由】    違反道路交通管理處罰條例聲明異議
【裁判全文】
臺灣臺北地方法院交通事件裁定        97年度交聲字第1225號
受 處分 人  甲○○
原處分機關  交通部公路總局臺北區監理所
上列受處分人甲○○因違反道路交通管理處罰條例案件，對於原
處分機關中華民國97年3 月20日所為之處分 (原處分案號：北監
自裁字第裁40-Z6C002720號)聲明異議，本院裁定如下：
    主  文
異議駁回。
    理  由
一、按汽車駕駛人，駕駛汽車行車速度，超過規定之最高時速60
    公里以上，處新臺幣 6000元以上24000元以下罰鍰，並吊扣
    該汽車牌照3個月，道路交通管理處罰條例第43條第1 項第2
    款、第4 項分別定有明文。次按「受處分人不服道路交通管
    理處罰條例第八條所定主管機關所為之處罰者，得於接到裁
    決書之翌日起20日內，向管轄地方法院聲明異議；交通法庭
    認聲明異議不合法律上之程式，且無從補正者，應以裁定駁
    回之」，道路交通管理處罰條例第87條第1 項及道路交通案
    件處理辦法第18條分別定有明文。本件原處分機關於民國97
    年3 月20日向受處分人位於臺北縣新店市住處送達，有原處
    分機關送達證書在卷可參；則異議人如對原處分機關是項裁
    決不服欲提起異議，依照上述說明，其20日之合法提出異議
    期間應自97年3 月21日（即其收受裁決書之翌日）起算至97
    年4月9日止，又異議人之住所地位於臺北縣新店市，依法院
    訴訟當事人在途期間標準第4條第1 項第2款之規定，應扣除
    在途期間2日，是受處分人於97年4月10日提出聲明異議狀，
    未逾20日之法定期間，核先敘明。
二、原處分意旨略以：受處分人甲○○所有之8718-EG 號自用小
    客車，於民國96年12月23日7時3分，在限速110公里之國道3
    號公路北向83 公里處，其行車速度竟達時速171公里，超過
    規定之最高時速60公里以上，經內政部警政署國道公路警察
    局第六警察隊警員掣單逕行舉發，經原處分機關函請舉發機
    關調查結果，認受處分人所有之上開自用小客車確有於前揭
    時間、地點超速行駛之違規事實，惟違規之汽車駕駛人為陳
    弘舜，原處分機關乃依道路交通管理處罰條例第43條第4 項
    規定，裁處車主即受處分人吊扣汽車牌照3個月。
三、異議意旨略以：受處分人之上開車輛駕駛人確有於96年12月
    23日7時3分，駕駛8718-EG號自用小客車，行經國道3號公路
    北向83公里處超速之事實，惟稱國內之超速雷射測速器依原
    廠規範，誤差均在正負時速2 公里，而科學儀器誤差為必然
    之現象，是駕駛人有可能時速169公里遭誤判為171公里，因
    此，本件超速確未達超速60公里以上，爰請撤銷原處分。
四、經查：
（一）受處分人固不否認所有車號8718-EG 號自用小客車，確於
      96年12月23日7時3分，在限速110公里之國道3號公路北向
      83 公里處，其行車速度超過規定之最高時速110公里以上
      ，經舉發機關依據雷射測速儀器測速，掣單逕行舉發等事
      實，是受處分人所有上開車輛超速違規事證明確，堪予認
      定。
（二）雖受處分人陳稱科學儀器均有誤差值，然執勤員警所使用
      之雷達測速儀器係高科技精密科學儀器，為經經濟部標準
      檢驗局檢定合格，此有舉發機關書函在卷可稽，汽車駕駛
      人為警舉發時，舉發機關使用之雷射槍測速器既仍在有效
      之使用期限內，復無證據證明該機器有故障或測速有違誤
      之虞，是所測得之數據尚屬可信。另按雷達測速儀係以雷
      射光束（不見光）直接瞄準行進中之車輛，屬「單點單台
      」之測速方式，車輛如有超出設定之速限即立刻鎖定，而
      雷射是屬於直線不易擴散的光束，車流量大小、旁邊是否
      另有他車行經，均不影響測速之準確性，足見警員取締本
      件駕車超速違規並無誤判之虞。受處分人既就其違規超速
      一事並未否認，單以警方測速儀器公差值可能有誤爭執，
      觀諸其超速行駛高達時速170 公里以上，危險駕駛，目無
      法紀，亦無視其他用路人生命、身體之安全，其所持異議
      之理由實無足取。
五、綜上所述，本件受處分人所有車輛之汽車駕駛人確有駕駛汽
    車行車速度超過規定之最高時速60公里以上之違規行為，原
    處分機關依道路交通管理處罰條例第43條第4 項規定，裁處
    吊扣汽車牌照3 個月，核無不合。本件受處分人之異議為無
    理由，應予駁回。
六、據上論斷，依道路交通案件處理辦法第19條，裁定如主文。
中    華    民    國    97    年    4     月    22    日
                  交通法庭法  官  呂政燁
以上正本證明與原本無異。
如不服本裁定應於送達後5日內向本院提出抗告狀。
                          書記官  呂欣穎
中    華    民    國    97    年    4     月    22    日


司法院資訊處製作；財團法人民間司法改革基金會備份。
